臺灣士林地方法院刑事判決　　　　 100年度審交簡上字第50號
上　訴　人
即　被　告　簡士捷
上列上訴人即被告因過失傷害案件，不服本院士林簡易庭中華民
國100 年6 月27日100 年度士交簡字第133 號第一審刑事簡易判
決（聲請簡易判決處刑書案號：臺灣士林地方法院檢察署100 年
度調偵字第36號），提起上訴，本院管轄之第二審合議庭判決如
下：
    主  文
原判決撤銷。
簡士捷犯過失傷害罪，處拘役拾日，如易科罰金，以新臺幣壹
仟元折算壹日。
    事  實
一、簡士捷於民國99年9 月27日上午10時15分許，騎乘車牌號碼
    為NV9-926 號普通重型機車，沿臺北市大同區○○○路由南
    往北方向騎乘，行經延平北路與民權西路口時，欲左轉民權
    西路時，原應注意轉彎車應讓直行車先行，而依當時情形為
    天候晴，日間有自然光線，柏油路面乾燥而無缺陷，及障礙
    物等情，並無不能注意之情事，竟疏未注意，貿然左轉，適
    有翁偉軒騎乘車牌號碼為262- GDA號普通重型機車，沿民權
    西路由東往西方向騎乘至上開路口時，見狀閃避不及，與簡
    士捷所騎乘之上開機車發生擦撞，因而人、車倒地，而受有
    全身多處挫傷之傷害。
二、案經翁偉軒訴由臺北市政府警察局大同分局報請臺灣士林地
    方法院檢察署檢察官偵查後聲請簡易判決處刑。
    理  由
一、按被告以外之人於審判外之言詞或書面陳述，除法律有規定
    者外，不得作為證據；又被告以外之人於審判外之陳述，雖
    不符同法第159 條之1 至第159 條之4 之規定，而經當事人
    於審判程序同意作為證據，法院審酌該言詞陳述或書面陳述
    作成時之情況，認為適當者，亦得為證據。當事人、代理人
    或辯護人於法院調查證據時，知有第159 條第1 項不得為證
    據之情形，而未於言詞辯論終結前聲明異議者，視為有前項
    之同意，刑事訴訟法第159 條第1 項及第159 條之5 分別定
    有明文。經查，本判決所引用之各該被告以外之人於審判外
    之陳述（含書面陳述），雖屬傳聞證據，惟當事人迄至言詞
    辯論終結前均未就證據能力之有無聲明異議，本院審酌此等
    證據資料製作時之情況，尚無違法不當及證明力明顯過低之
    瑕疵，亦認為以之作為證據應屬適當，故揆諸前開規定，爰
    逕依刑事訴訟法第159 條之5 規定，認前揭證據資料均例外
    有證據能力，合先敘明。
二、上揭事實，業據上訴人即被告簡士捷於偵查中、本院準備程
    序及審理時均已坦承不諱（分見偵卷第44至45頁，本院卷第
    18頁、第29至30頁），核與告訴人翁偉軒於警詢時及偵查中
    所指訴之情節相符（見偵卷第7 至8 頁、第39至40頁），並
    有告訴人之蓁禾堂中醫診所診斷證明書、道路交通事故現場
    圖、臺北市政府警察局大同分局交通分隊A3類道路交通事故
    調查報告表、交通事故當事人登記聯單各1 份、現場及車損
    照片14張、報案三聯單1 份及臺北市政府警察局大同分局10
    0 年6 月17日北市警同分刑字第10031124900 號函覆之資料
    等等在卷可稽（分見偵卷第11頁、第23至32頁、第34頁，本
    院士交簡卷第8 至9 頁），足認被告前開自白與事實相符，
    應可採信。
三、按汽車指在道路上不依軌道或電力架線而以原動機行駛之車
    輛（包括機器腳踏車）；又汽車行駛至交岔路口，轉彎車應
    讓直行車先行，道路交通安全規則第2 條第1 項第1 款、第
    102 條第1 項第7 款分別定有明文。本件上訴人即被告騎乘
    機車行駛於道路時，自應按上揭規定為必要之注意義務；又
    依卷附道路交通事故調查報告表及現場照片所示，當時情形
    為天候晴、日間有自然光線、柏油路面乾燥並無缺陷及障礙
    物等情，並無不能注意之情事，上訴人即被告左轉彎前卻疏
    未注意及此，即貿然左轉，以致正欲直行通過該路口之告訴
    人閃避不及而肇事，致告訴人因此受有上述之傷害，其過失
    行為與告訴人所受傷害間具有相當因果關係，應可認定。綜
    上所述，本件事證明確，上訴人即被告過失傷害犯行，堪可
    認定，應依法論科。
四、核上訴人即被告簡士捷所為，係犯刑法第284 條第1 項前段
    之過失傷害罪。原審以被告所犯前開過失傷害罪事證明確，
    予以論罪科刑，並判處被告拘役50日併予諭知以新臺幣（下
    同）1 千元折算一日之易科罰金折算標準，固非無見。然按
    刑事審判之量刑，旨在實現刑罰權之分配正義，故法院對科
    刑判決之被告量刑，應符合罪刑相當原則，使罰當其罪，以
    契合人民之法律感情，此於刑法第57條明定科刑時應審酌一
    切情狀，尤應注意該條所列各款情形，以為科刑輕重之標準
    ，否則即難謂適法。經查，本件上訴人即被告犯後業於本院
    準備程序時與告訴人達成民事和解，並已賠償告訴人1 萬1
    千元之損害，此有本院100 年9 月1 日準備程序筆錄、告訴
    人書立之收據影本及本院和解筆錄各1 份在卷可考（分見本
    院卷第18頁、第20頁、本院審交附民字第244 號卷第3 頁）
    ，足認其犯後態度尚佳，而原審於科刑時未及審酌，就被告
    上開犯行判處拘役50日，並諭知易科罰金之折算標準為1 千
    元折算一日，難認已符罪刑相當原則，所為量刑即有可議，
    是被告上訴意旨以原審判決量刑過重為由指摘原判決不當，
    為有理由，自應由本院予以撤銷改判。爰審酌被告犯罪之動
    機、目的、手段及告訴人所受傷勢程度，並考量被告犯後已
    坦承犯行，且與告訴人達成民事和解及賠償損失之犯後態度
    ，並其生活狀況及智識程度等一切情狀，量處如主文第2 項
    所示之刑，並諭知易科罰金之折算標準，以示懲儆。至上訴
    人即被告於本院審理時所稱之請求為緩刑宣告乙情，然查，
    被告前於94年間，曾因違反商標法案件，經法院判處有期徒
    刑4 月確定，於95年1 月16日易科罰金執行完畢；復於95年
    間，再因違反商標法案件，復經法院判處有期徒刑6 月確定
    ，嗣經裁定減為有期徒刑3 月確定，已於96年7 月31日易科
    罰金執行完畢乙節（因本案係屬過失犯罪，故上開有期徒刑
    執行完畢於本案均不構成累犯），有臺灣高等法院被告前案
    紀錄表1 份在卷可稽，是被告本案犯行尚不符合刑法第74條
    第1 項第1 款或第2 款關於得為緩刑宣告之規定，依法本院
    即不得就被告前揭撤銷改判後所宣告之刑為緩刑之宣告，併
    此敘明。
據上論斷，依刑事訴訟法第455 條之1 第1 項、第3 項、第369
條第1 項前段、第364 條、第299 條第1 項前段，刑法第284 條
第1 項前段、第41條第1 項前段，刑法施行法第1 條之1 ，判決
如主文。
本案經檢察官黃仙宜到庭執行職務。
中    華    民    國    100    年    10    月    21   日
                  刑事第一庭審判長法  官  林秀鳳
                                  法  官  徐文瑞
                                  法  官  莊明達
以上正本證明與原本無異。
本件不得上訴。
                                  書記官  陳麗津
中    華    民    國   100    年    10    月    25    日
附錄本件論罪科刑依據法條全文：
刑法第284條
因過失傷害人者，處6 月以下有期徒刑、拘役或5 百元以下罰金
，致重傷者，處1 年以下有期徒刑、拘役或5 百元以下罰金。
從事業務之人，因業務上之過失傷害人者，處1 年以下有期徒刑
、拘役或1 千元以下罰金，致重傷者，處3 年以下有期徒刑、拘
役或2 千元以下罰金。